# 国有企业改制验资报告

提问人：zxt1993003 时间：2010-08-31 10:51:46
国有企业现准备改制为有限公司（个人出资） 国有企业净资产业经审计、评估，改制方案为个人收购（经过拍卖程序）国有企业净资产（评估后），已拍卖，现该国有企业准备变更有限公司，要求出具验资报告 请问： 1 、是否以国有企业净资产作为出资额2 、国有资产业经拍卖，能否变更为有限公司

回答人：chenyiwei
这种情况应当理解为国有企业改制和股权转让两项行为合一，应按照国有企业改制的相关规定办理，交易完成后应当登记为有限责任公司。验资可比照一般国有企业改制验资业务处理。